【裁判字號】    95,訴,542
【裁判日期】    950320
【裁判案由】    毒品危害防制條例
【裁判全文】
臺灣高雄地方法院刑事判決               95年度訴字第542號
公  訴  人  臺灣高雄地方法院檢察署檢察官
被      告  甲○○
                    (現於臺灣高雄第二監獄)
上列被告因違反毒品危害防制條例案件，經檢察官提起公訴（95
年度毒偵字第19號），本院準備程序進行中，因被告就被訴事實
為有罪之陳述，經本院告知簡式審判程序意旨，並聽取公訴人及
被告之意見後，本院合議庭裁定由受命法官獨任依簡式審判程序
審理，判決如下：
    主  文
甲○○連續施用第一級毒品，累犯，處有期徒刑壹年伍月。
    事  實
一、甲○○前於民國 (下同)86 年間，因違反肅清煙毒條例、麻
    醉藥品管理條例案件，經本院以86年度訴字第3458號判決分
    別判處有期徒刑4 年、3 月，定應執行有期徒刑4 年1 月確
    定，於91年6 月21日縮短刑期執行完畢；復於89年間，因施
    用毒品案件，經依本院89年毒聲字第435 號裁定送觀察、勒
    戒後，認有繼續施用毒品之傾向，再依本院89年度毒聲字第
    1067號裁定令入戒治處所施以強制戒治1 年，嗣於89年7 月
    7 日依本院89年度毒聲字第4731號裁定停止戒治付保護管束
    而釋放，於90年2 月8 日戒治期滿，並由臺灣高雄地方法院
    檢察署檢察官於同年2 月23日以90年度戒毒偵字第243 號不
    起訴處分確定。詎甲○○仍不知悔改，再於91年7 、8 月間
    起迄同年9 月1 日止，因施用第一級毒品海洛因，經依本院
    91年毒聲字第7693號裁定令入戒治處所施以強制戒治1 年，
    並由臺灣高雄地方法院檢察署檢察官聲請簡易判決處刑，經
    本院於92年5 月29日以92年度訴字第294 號判決判處有期徒
    刑1年確定，嗣於92年6 月2 日依本院92年度毒聲字第3020
    號裁定停止戒治付保護管束而釋放，惟因被告於前開保護管
    束期間，違反保護管束應遵守事項情節重大，再經本院92年
    度毒聲字第5745號撤銷停止戒治令入戒治處所施以強制戒治
    ，於92年11月20日再執行強制戒治，於93年1 月9 日因毒品
    危害防制條例修正而釋放，並接續執行上開判決確定部分，
    於93年12月31日縮刑執行完畢。詎甲○○仍不知戒除毒癮，
    明知海洛因係毒品危害防制條例第2 條第2 項第1 款所明定
    之第一級毒品，不得施用、持有，竟仍於前開強制戒治期滿
    釋放後5 年內，基於施用第一級毒品海洛因之概括犯意，自
    94 年5月中旬某日起迄94年11月7 日上午10時許止，連續在
    高雄市○鎮區鎮○里鎮○街75號住處內，以將海洛因加水稀
    釋後用針筒注射體內之方式，施用第一級毒品海洛因多次，
    約每隔3 天施用1 次，嗣於94年11月8 日15時58分許，甲○
    ○在高雄市小港區○○○路與台機路口竊取鋁窗時 (涉竊盜
    部分，業經本院以94年度易字第1967號判決有期徒刑8 月確
    定)， 為警查獲，經其同意採集尿液送驗，其尿液送驗呈嗎
    啡陽性反應，而查悉上情。
二、案經高雄市政府警察局小港分局移送臺灣高雄地方法院檢察
    署檢察官偵查起訴。
    理  由
一、本件被告甲○○係犯毒品危害防制條例第10條第1 項之施用
    第一級毒品罪，其法定刑為死刑、無期徒刑、最輕本刑為3
    年以上有期徒刑以外之罪，於準備程序進行中，被告就被訴
    事實為有罪之陳述，由受命法官告知簡式審判程序之要旨並
    聽取其與公訴人之意見，經被告同意適用簡式審判程序後，
    本院亦認無不得或不宜改依簡式審判程序進行之處，爰依刑
    事訴訟法第273 條之1 第1 項、第284 條之1 規定，本院合
    議庭裁定裁定本件由受命法官獨任進行簡式審判程序，合先
    敘明。
二、上揭事實，業據被告甲○○坦承不諱，並有高雄市立凱旋醫
    院94年11月21日出具之濫用藥物尿液檢驗報告 (檢體編號：
    J-610)、高雄市政府警察局小港分局查獲毒品涉嫌人基本資
    料對照表 (代號：J-610)各1 份在卷可稽，足見被告之自白
    與事實相符，堪予採信。另查，被告前於89年間，因施用毒
    品案件，經依本院89年毒聲字第435 號裁定送觀察、勒戒後
    ，認有繼續施用毒品之傾向，再依本院89年度毒聲字第1067
    號裁定令入戒治處所施以強制戒治1 年，嗣於89年7 月7 日
    依本院89年度毒聲字第4731號裁定停止戒治付保護管束而釋
    放，於90年2 月8 日戒治期滿，並由臺灣高雄地方法院檢察
    署檢察官於同年2 月23日以90年度戒毒偵字第243 號不起訴
    處分確定。再於91年7 、8 月間起迄同年9 月1 日止，因施
    用第一級毒品海洛因，經依本院91年毒聲字第7693號裁定令
    入戒治處所施以強制戒治1 年，嗣於92年6 月2 日依本院92
    年度毒聲字第3020號裁定停止戒治付保護管束而釋放，惟因
    被告於前開保護管束期間，違反保護管束應遵守事項情節重
    大，再經本院92年度毒聲字第5745號撤銷停止戒治令入戒治
    處所施以強制戒治，於93年1 月9 日因毒品危害防制條例修
    正而釋放，此有臺灣高等法院被告前案紀錄表、臺灣高等法
    院在監在押全國紀錄表各1 份附卷可參，足認被告確於前開
    強制戒治執行完畢釋放後5 年內再犯毒品危害防制條例第10
    條第1 項施用第一級毒品海洛因之罪。本件事證明確，被告
    犯行洵堪認定。
三、查海洛因係毒品危害防制條例第2 條第2 項第1 款所定之第
    1 級毒品，依法不得持有、施用。核被告甲○○所為，係犯
    毒品危害防制條例第10條第1 項之施用第一級毒品罪，其施
    用第一級毒品海洛因前之持有海洛因之低度行為，應為施用
    之高度行為所吸收，不另論罪。被告先後多次施用第一級毒
    品海洛因之犯行，所犯構成要件相同，時間緊接，顯係基於
    概括之犯意為之，應依刑法第56條規定論以連續犯，並加重
    其刑。又被告前於91年間，因違反毒品危害防制條例案件，
    經本院於92年5 月29日以92年度訴字第294 號判決判處有期
    徒刑1 年確定，於93年12月31日縮刑執行完畢，亦有臺灣高
    等法院被告前案紀錄表、臺灣高等法院在監在押全國紀錄表
    各1 份附卷足參，其於5 年內再犯本件有期徒刑以上之罪，
    應依刑法第47條規定論以累犯，加重其刑，並與前開加重部
    分遞加重之。爰審酌被告前因施用毒品案件，屢經觀察勒戒
    、強制戒治及法院科刑判決後，竟再為本件施用毒品犯行，
    足見其惡習已深，且戒絕毒癮之意志不堅，未能體悟施用毒
    品對自己、家人造成之傷害及社會之負擔，自屬可議；惟念
    其於犯後態度良好，並能坦承犯行及施用毒品本質上係屬戕
    害自身健康之行為，尚未直接危害他人，反社會性之程度應
    屬較低等一切情狀，量處如主文所示之刑，以資懲儆。
據上論斷，應依刑事訴訟法第273 條之1 第1 項、284 條之1 、
第299 條第1 項前段，毒品危害防制條例第10條第1 項、刑法第
11條前段、第56條、第47 條，判決如主文。
中    華    民    國    95    年    3     月    20    日
                            刑事第九庭法  官  陳建和
右正本證明與原本無異。
如不服本判決，應於收受送達後10日內向本院提出上訴書狀。
中    華    民    國    95    年    3     月    20    日
                                      書記官  林慧君
附錄本判決論罪科刑之法條：
毒品危害防制條例第10條
施用第一級毒品者，處六月以上五年以下有期徒刑。
施用第二級毒品者，處三年以下有期徒刑。


司法院資訊處製作；財團法人民間司法改革基金會備份。
